【裁判字號】    97,易,609
【裁判日期】    970331
【裁判案由】    竊盜
【裁判全文】
臺灣臺北地方法院刑事判決               97年度易字第609號
公  訴  人  臺灣臺北地方法院檢察署檢察官
被      告  乙○○
上列被告因竊盜案件，經檢察官提起公訴（97年度偵字第1294號
），本院判決如下：
    主  文
乙○○攜帶兇器竊盜，處有期徒刑柒月，扣案螺絲起子壹支沒收
；又攜帶兇器竊盜，處有期徒刑柒月，扣案螺絲起子壹支沒收。
應執行有期徒刑壹年，緩刑年，扣案螺絲起子壹支沒收。
    事  實
乙○○係址社臺北市中正區○○○路○段6號14樓之東富資訊科技
股份有限公司（下稱東富公司）電腦工程師，意圖為自己不法之
所有，於民國96年12月8日上午9時30分許，乘位於同址之東森財
產保險代理人股份有限公司（下稱東森財保公司）及東富公司無
人之際，攜帶客觀上足供兇器使用之螺絲起子1支，先後進入上
開公司，分別以螺絲起子拆解電腦主機外殼之方式，竊得東森財
保公司所有而由丙○○保管之512RAM記憶體模組、SEAGATE- 80G
硬式磁碟機 (價值約新臺幣《下同》3,000元)各1個；及東富公
司經理甲○○所有之SEAGATE-250G硬式磁碟機、WESTERN DIGITA
L-160G硬式磁碟機、HITACHI-320G硬式磁碟機各1個 (價值約1萬
元)。嗣警到場處理查獲，並扣得乙○○所有上開螺絲起子1支。
    理  由
一、證人丙○○、甲○○於偵查中之陳述，雖屬被告以外之人於
    審判外之陳述，然上開於檢察官偵查中之證詞，均經具結在
    案，當事人對各該陳述於本院審理中未予爭執，且未聲請傳
    訊，顯已放棄詰問權之行使，復無顯不可信之情況，依刑事
    訴訟法第159條之1第2項規定，得為證據；渠等於警詢中之
    證詞，當事人於言詞辯論終結前均未爭執其證據能力，本院
    審酌前開言詞陳述作成時之情況尚無不當之處，適為本案之
    證據，依同法第159條之5第2項規定，得為證據。至其餘資
    以認定被告犯罪事實之非供述證據（詳後述），亦查無違反
    法定程序取得之情形，依刑事訴訟法第158條之4反面規定，
    亦具證據能力，合先敘明。
二、訊據被告乙○○對上述犯罪事實坦承不諱，核與證人即被害
    人丙○○、甲○○於檢察官偵查、警詢中指證情節相符，有
    各該筆錄在卷可憑，復有贓物認領保管單2紙、贓證物照片5
    張附卷及螺絲起子1支扣案可資佐證，足徵被告自白與事實
    相符，犯行堪以認定，應予依法論科。
三、按刑法第321條第1項第3款規定所謂之兇器，其種類並無限
    制，凡客觀上足對人之生命、身體、安全構成威脅，具有危
    險性之兇器均屬之（最高法院79年台上字第5253號判例可資
    參照）。本案被告用以行竊之螺絲起子，型尖質硬，客觀上
    足以對人之生命、身體、安全構成威脅，係屬兇器無疑。核
    被告所為，均係犯刑法第321條第1項第3款攜帶兇器竊盜罪
    。所犯2次攜帶兇器竊盜犯行，犯意各別，行為互殊，應予
    分論併罰。爰審酌被告一時失慮始罹刑章，犯後坦承犯行，
    深表悔意，所竊得之物品悉予全數返還被害人丙○○、甲○○，及其犯罪之動機、目的、手段及被害人所受損害等一切
    情狀，分別量處如主文所示之刑，並定應執行刑。又被告未
    曾因故意犯罪受有期徒刑以上刑之宣告，有臺灣高等法院被
    告前案紀錄表可考，復與被害人丙○○、甲○○達成和解，
    有和解書2紙為憑，經渠等於偵查中向檢察官祈請對被告從
    輕發落，經此教訓當知所警惕而無再犯之虞，本院認所宣告
    之刑，以暫不執行為適當，茲予宣告緩刑3年，用啟自新。
    末查，扣案螺絲起子1支，係供犯罪所用，且屬被告所有，
    業據其供承在卷，依刑法第38條第1項第2款規定，併予宣告
    沒收之。
據上論斷，應依刑事訴訟法第299條第1項前段，刑法第321條第1
項第3款、第38條第1項第2款、第51條第5款、第74條第1項第1款
，判決如主文。
本案經檢察官江貞諭到庭執行職務
中    華    民    國    97    年    3     月    31    日
                        臺灣臺北地方法院刑事第14庭
                                法  官  宋松璟
上正本證明與原本無異。
如不服本判決，應於判決送達後10日內向本院提出上訴狀（應抄
附繕本）。告訴人或被害人如對於本判決不服者，應具備理由請
求檢察官上訴，其上訴期間之計算係以檢察官收受判決正本之日
期為準。
                                書記官  周小玲
中    華    民    國    97    年    4     月    2     日
附錄本案論罪科刑法條
中華民國刑法第321條
（加重竊盜罪）
犯竊盜罪而有左列情形之一者，處6月以上、5年以下有期徒刑：
一、於夜間侵入住宅或有人居住之建築物、船艦或隱匿其內而犯
    之者。
二、毀越門扇、牆垣或其他安全設備而犯之者。
三、攜帶兇器而犯之者。
四、結夥3人以上而犯之者。
五、乘火災、水災或其他災害之際而犯之者。
六、在車站或埠頭而犯之者。
前項之未遂犯罰之。


司法院資訊處製作；財團法人民間司法改革基金會備份。
